臺灣高等法院高雄分院民事裁定         100年度家抗字第19號
抗  告  人  張原維
上列抗告人因與相對人陳宇軒間請求確認親子關係存在事件，對
於民國100 年2 月25日臺灣高雄地方法院99年度親字第126 號所
為裁定提起抗告，本院裁定如下：
    主  文
抗告駁回。
抗告訴訟費用由抗告人負擔。
    理  由
一、抗告意旨略以：伊為相對人之生父，因相對人於民國98年10
    月15日送往社會局家暴中心緊急安置，致伊未能偕同其至醫
    院進行親子鑑定，乃提起本件訴訟。又原審雖以裁定限期命
    伊補正戶籍謄本、血緣鑑定報告等項，惟相對人之生母不願
    伊認養相對人，伊始未於裁定期間內補正，以致原審駁回伊
    之起訴。茲伊已補齊資料，爰請求廢棄原裁定等語。
二、經查：抗告人對相對人提起確認親子關係存在訴訟，惟起訴
    狀就相對人部分，僅記載係96年4 月13日出生、社會局安置
    中，而未列其法定代理人為何人。經原審於99年10月28日裁
    定命抗告人收受裁定之日起30日內補正兩造間具有血緣關係
    之公立醫院親子血緣鑑定報告，及抗告人、相對人與其生母
    之最新全戶戶籍謄本，該裁定已於99年10月30日合法送達抗
    告人，有送達證書可稽（原審卷第18頁）。該補正裁定其中
    命補正兩造間具有血緣關係之公立醫院親子血緣鑑定報告及
    抗告人之最新戶籍謄本部分，固屬訴訟實體事項之舉證責任
    ，若有欠缺，僅訴有無理由問題，自不得因抗告人未補正而
    認起訴不合法而以裁定駁回之；惟該補正裁定命補正相對人
    與其生母之最新全戶戶籍謄本部分，則攸關當事人訴訟能力
    是否具備之程序事項，抗告人若未按期提出，以供法院審核
    相對人訴訟能力有無欠缺，該起訴程序即非合法。詎抗告人
    逾期未補正，致法院無從進行訴訟，是原裁定於100 年2 月
    25日以抗告人之起訴不合法，而駁回其訴訟，並無違誤。抗
    告意旨指摘原裁定不當，求予廢棄，為無理由，應駁回其抗
    告。又本件雖以起訴不合法裁定駁回抗告人之訴，抗告人仍
    得備妥資料再行起訴，附此敘明。
據上論結，本件抗告為無理由，依民事訴訟法第495 條之1 第1
項、第449 條第1 項、第95條、第78條，裁定如主文。
中    華    民    國   100    年    7     月    29    日
                            家事法庭
                                審判長法官  蔡明宛
                                法      官  曾錦昌
                                法      官  魏式璧
以上正本證明與原本無異。
如不服本裁定應於送達後10日內向本院提出再抗告狀（並按他造
當事人之人數附繕本），並繳納再抗告費新臺幣1,000元。
再為抗告應以適用法規顯有錯誤為理由，並委任律師為代理人。
如委任律師提起抗告者，應一併繳納抗告費。
中    華    民    國   100    年    7     月    29    日
                                書  記  官  林佳蓉
附註：
抗告人之配偶、三親等內之血親、二親等內之姻親，或抗告人為
法人、中央或地方機關時，其所屬專任人員具有律師資格並經法
院認適當者，亦得為第三審代理人。
抗告人或其法定代理人具有律師資格者及前項情形，應於提起抗
告或委任時釋明之。